臺灣高等法院高雄分院刑事判決　　　　 94年度上訴字第323號
上　訴　人　臺灣屏東地方法院檢察署檢察官
被　　　告　甲○○
上列上訴人因被告違反毒品危害防制條例案件，不服臺灣屏東地
方法院93年度訴字第661 號中華民國94年1月19日第一審判決（
起訴案號：臺灣屏東地方法院檢察署93年度毒偵字第181 號、併
辦案號：同署93年度毒偵字第2072、2329、2505號、94年度毒偵
字第241 號），提起上訴，本院依簡式審判程序判決如下：
    主  文
原判決撤銷。
甲○○連續施用第一級毒品，累犯，處有期徒刑壹年。扣案之海
洛因包（淨重一．二七公克、空包裝重：０．五三公克）、海
洛因壹包（淨重：０．二三公克、空包裝重０．二二公克）、含
有海洛因成分之注射針筒壹支，均沒收銷燬之；注射針筒玖支、
橡皮筋壹條，均收沒。又連續施用第二級毒品，累犯，處有期徒
刑捌月。扣案安非他命壹包（毛重０．九五公克）沒收銷燬之；
彩繪大師酒精燈壹瓶、吸管貳支、吸管鏟子支，均沒收。應執
行有期徒刑壹年陸月。扣案之海洛因包（淨重：一．二七公克
、空包裝重：０．五三公克）、海洛因壹包（淨重：０．二三公
克、空包裝重：０．二二公克），含有海洛因成分之注射計筒壹
支、安非他命壹包（毛重０．九五公克）均沒收銷燬之。注射針
筒玖支、橡皮筋壹條、吸管鏟子支、彩繪大師酒精燈壹瓶、吸
管貳支，均沒收。
    事  實
一、甲○○曾於民國90年間因施用毒品案件，經原審裁定送觀察
    、勒戒後，認有繼續施用毒品傾向，再經原審裁定送戒治處
    所強制戒治，於91年4 月26日停止戒治出監並付保護管束，
    於91年11月7 日保護管束期滿。上開違反毒品危害防制條例
    案件，並經原審判處有期徒刑8 月確定，於92年11月10日縮
    短刑期執行完畢。詎其猶不知悔改，復分別基於施用第一級
    毒品海洛因、第二級甲基毒品安非他命之概括犯意，自92年
    12月中旬某日起至93年12月12日止（不含公權力拘束期間在
    內），先後在其屏東縣潮州鎮○○里○○路7 號住處、屏東
    縣潮州鎮通潮2 巷34號外祖母住處、屏東縣潮州鎮○○路10
    0 巷17號友人住處、屏東縣潮州鎮○○路奧林匹克遊藝場廁
    所等地，各以將海洛因加礦泉水稀釋後以注射針筒注射及燒
    烤甲基安非他命產生煙氣以口鼻吸食之方式，以2 週施用1
    次之頻率，連續施用第一級毒品海洛因及第二級毒品甲基安
    非他命多次。嗣先於93年5 月24日16時許，經警持搜索票，
    在屏東縣潮州鎮○○路367 號，當場查獲，並扣得海洛因3
    包（淨重：1.27公克、空包裝重0.53公克）、安非他命1 包
    （毛重0.95公克），及其施用海洛因所用之注射針筒5 支、
    橡皮筋1 條及施用安非他命所用之吸管鏟子3 支。又於93年
    6 月15日17時20分許，在屏東縣潮州鎮○○路與民治路為警
    查獲，扣得第一級毒品海洛因1 包（淨重：0.23公克、空包
    裝重：0.22公克）、其所有供施用海洛因之注射針筒2 支；
    復於93年9 月8 日因另案調查，經其同意採尿而發覺，並扣
    得其所有供施用甲基安非他命之彩繪大師酒精燈1 瓶；再於
    93 年10 月14日零時30分許，在屏東縣潮州鎮○○路100 巷
    17 號 友人住處為警查獲，扣得含有海洛因成分之注射針筒
    1 支；又於93年11月12日14時30分許，為警於屏東縣潮州鎮
    ○○路141 巷48號前查獲，並扣得其所有供施用海洛因之注
    射針筒2 支；又於93年12月13日15時5 分許，在屏東縣崁頂
    鄉○○鄉○○路，因駕駛竊得之YP-8409 號贓車（竊盜罪部
    分另案偵辦）為警查獲，並於車內扣得供施用安非他命之吸
    管2 支。先後經警採其尿液送驗結果，均呈現嗎啡及甲基安
    非他命陽性反應，而查覺上情。
二、案經屏東縣警察局、該局潮州分局、東港分局報請臺灣屏東
    地方法院檢察署檢察官偵查起訴及移送併辦。
    理  由
一、上開事實，業據被告甲○○於原審及本院審理時供承不諱，
    且被告先後6 次被警查獲，經警採其尿液送驗結果，均呈現
    嗎啡及甲基安非他命之陽性反應，有屏東縣衛生局93年5 月
    31 日 屏縣衛檢六字第930220號、93年7 月5 日屏縣衛檢六
    字第930246號、93年9 月29日屏縣衛檢六字第930379號、93
    年11 月8日屏縣衛檢六字第930439號、93年11月22日屏縣衛
    檢六字第930458號、93年12月20日屏縣衛檢六字第930498號
    煙毒及麻醉藥品類委託檢驗結果通知書6 紙在卷可證。又扣
    案之海洛因3 包（淨重：1.27公克、空包裝重：0.53公克）
    、海洛因1 包（淨重0.23公克、空包裝重：0.22公克），經
    93 年6月18日調科壹字第240003107 號及93年7 月6 日調科
    壹字第240003142 號鑑定通知書各1 紙在卷可佐。而安非他
    命1 包（毛重0.95公克）經檢驗結果確係安非他命成份，後
    有毒品初步檢驗報告單1 紙附於警卷可稽，此外，復有其所
    有含有海洛因成分之注射針筒1 支、注射針筒9 支、橡皮筋
    1 條、彩繪大師酒精燈1 瓶、吸管鏟子3 支、吸管2 支扣案
    可資佐證。足見被告之上開自白與事實相符，自得採為認定
    被告犯罪之證據。又被告曾於90年間因施用毒品案件，經原
    審裁定送觀察、勒戒後，認有繼續施用毒品傾向，再經原審
    裁定送戒治處所強制戒治，於91年4 月26日停止戒治出監並
    付保護管束，於91年11月7 日保護管束期滿，此有臺灣屏東
    地方法院檢察署刑案資料查註紀錄表及臺灣高等法院被告全
    國前案紀錄表各1 份在卷可參。從而，本件事證明確，被告
    犯行堪予認定。
二、查海洛因及甲基安非他命分屬毒品危害防制條例第2 條第2
    項第1 款、第2 款所稱之第一級、第二級毒品，均不得持有
    、施用，被告竟持以施用，核其所為，係犯同條例第10條第
    1 項施用第一級毒品罪及同條例第2 項施用第二級毒品罪。
    其施用前持有海洛因及甲基安非他命之低度行為，應為施用
    之高度行為所吸收，均不另論罪。其先後多次分別施用海洛
    因、甲基安非他命之行為，均時間緊接，觸犯構成要件相同
    之罪，顯係各基於概括之犯意為之，為連續犯，均應以一罪
    論，並均加重其刑。起訴事實僅論及被告自92年12月某日起
    至93年6 月13日止，連續施用海洛因及甲基安非他命多次之
    犯行，惟被告其餘施用海洛因、甲基安非他命之行為，與已
    起訴之犯罪事實，具有連續犯之裁判上一罪關係，已如上述
    ，為起訴效力所及，本院自應併予審理。又被告曾於90年間
    因違反毒品危害防制條例案件，經原審判處有期徒刑8 月確
    定，於92年11月10日縮短刑期執行完畢，此有臺灣屏東地方
    法院檢察署刑案資料查註紀錄表及臺灣高等法院被告全國前
    案紀錄表各1 份在卷可按，其受有期徒刑之執行完畢後，5
    年之內再犯有期徒刑以上刑之上述2 罪，均為累犯，應分別
    依法加重其刑，其有2 種刑之加重事由，應均遞加重之。被
    告所犯上述2 罪，犯意各別，罪名互異，應予分別論罪，合
    併處罰。
三、原審予以被告論科，固非無見，惟查：(一)被告自93年11月14
    日起至同年12月12日止施用海洛因及安非他命之犯行，與起
    訴事實具有連續犯之裁判上一罪關係，為起訴效力所及，自
    應一併審理，原審未及審酌，自有未合。(二)被告於93年5 月
    24日被警查獲之事實，原判決事實欄漏未載，且警方查扣海
    洛因3 包，安非他命1 包等物，亦漏未宣告沒收銷燬，亦有
    未合。公訴人上訴意旨，執前開(一)之情詞，指摘原判決不當
    ，為有理由，及原判決有上述(二)之可議，自應由本院將原判
    決撤銷改判。爰審酌被告素行非佳，經觀察、勒戒並強制戒
    治後，仍未能戒除毒癮，顯見其無戒毒悔改之意，惟念其施
    用毒品乃自戕行為，及其施用毒品之期間、次數、犯罪後坦
    認犯行，態度尚稱良好等一切情狀，分別量處如主文第2 項
    所示之刑，並定其應執行之刑，並定其應執行刑1 年6 月。
    扣案之安非他命1 包（毛重0.95公克）、海洛因3 包（淨重
    ：1.27公克、空包裝重0.53公克）、海洛因1 包（淨重：0.
    23公克、空包裝重：0.22公克），均屬毒品及含有第一級毒
    品海洛因成分之注射針筒1 支，上述空包裝，均因與第一級
    毒品海洛因無法分離，應依毒品危害防制條例第18條第1 項
    前段之規定，均沒收銷燬之。扣案之注射針筒9 支、橡皮筋
    1 條、吸管2 支、吸管鏟子3 支，彩繪大師酒精燈1 瓶為被
    告所有，分別供其施用第一級、第二級毒品所用之物，業據
    其供明在卷，併依刑法第38條第1 項第2 款之規定，宣告沒
    收之。至於送驗而耗費之毒品部分，既已滅失不存在，自無
    宣告沒收銷燬之必要，併此敘明。
據上論斷，應依刑事訴訟法第369 條第1 項前段、第364 條、第
299 條第1 項前段，毒品危害防制條例第10條第1 項、第2 項、
第18條第1 項前段，刑法第11條、第56條、第47條、第51條第5
款、第38條第1 項第2 款，判決如主文。
本案經檢察官彭南雄到庭執行職務。
中　　華　　民　　國　　94　　年　　4 　　月　　21　　日
                  刑事第三庭    審判長法  官　周賢銳
                                      法  官  黃仁松
                                      法  官  謝宏宗
以上正本證明與原本無異。
施用第一級毒品部分如不服本判決應於收受本判決後10日內向本
院提出上訴書狀，其未述上訴理由者，並得於提起上訴後10日
內向本院補提理由書狀（均須按他造當事人之人數附繕本)「 切
勿逕送上級法院」。
其他部分不得上訴。
中　　華　　民　　國　　94　　年　　4 　　月　　25　　日
                                      書記官　賴梅琴
附錄本件判決論罪科刑法條：
毒品危害防制條例第10條第1項、第2項
施用第一級毒品者，處6月以上5年以下有期徒刑。
施用第二級毒品者，處3年以下有期徒刑。
                                                       H
